【裁判字號】    97,審易,314
【裁判日期】    970711
【裁判案由】    違反商標法
【裁判全文】
臺灣桃園地方法院宣示判決筆錄         97年度審易字第314號
公  訴  人  臺灣桃園地方法院檢察署檢察官
被      告  甲○○
上列被告因違反商標法案件（起訴案號：96年度偵字第25438 號
），於中華民國97年7 月11日下午5 時，在本院第十四法庭宣示
判決，出席職員如下：
          法  官  曾家貽
          書記官  陳淑瓊
法官起立朗讀判決主文、犯罪事實要旨、附記事項、處罰條文，
及告以上訴限制、期間並提出上訴狀之法院，且諭知記載其內容
：
一、主  文：
    甲○○明知為未得商標權人同意，於同一商品，使用相同之
    註冊商標之商品而販賣，處有期徒刑伍月，如易科罰金，以
    新臺幣壹仟元折算壹日，減為有期徒刑貳月又拾伍日，如易
    科罰金，以新臺幣壹仟元折算壹日。緩刑貳年，扣案之仿冒
    商標商品即廠牌SONY、型號MEMORY STICK PRO DUO、資料存
    量1G之記憶卡壹個沒收。
二、犯罪事實要旨：
    甲○○明知「SONY」、「MEMORY STICK（word) 」、「MEMO
    RY STICK」、「MEMORY STICK DUO logo 」之商標名稱圖樣
    ，均為日商蘇妮股份有限公司（下稱日商蘇妮公司），向我
    國經濟部智慧財產局申請取得商標專用權在案，指定使用於
    資料儲存載體商品，現仍於專用期間，非經日商蘇妮公司之
    同意或授權，不得於同一或類似商品上，使用相同或近似之
    商標圖樣。詎甲○○明知姓名、年籍均不詳，綽號「小胖」
    之成年男子，所出售之廠牌SONY、型號MEMORY STICK PRO D
    UO，資料存量1G、2G之記憶卡（下稱1G系爭記憶卡、2G系爭
    記憶卡），均係仿冒上開商標名稱圖樣之記憶卡，竟仍基於
    販賣仿冒商標記憶卡之單一行為決意，於96年2 月間某日起
    ，在桃園縣中壢市新明夜市，以每個新臺幣（下同）400 元
    至500 元，及600 元之價格，向小胖分別購入1G及2G系爭記
    憶卡後，隨即自96年2 月底某日起至同年4 月初某日止，或
    在學校、網咖或在不知情友人住處使用電腦網路，以其所申
    請之帳號liＺ0000000000 ，登入Yahoo ！奇摩拍賣網站上刊
    登販售仿冒上開商標之系爭記憶卡之訊息，供網路買家競標
    或選購，且提供其在中國信託商業銀行股份有限公司中原簡
    易分行，帳號000000000000號帳戶，供為成交後買家匯入價
    款之用，而先後多次以1G系爭記憶卡每個售價450 元至600
    元不等之價格、2G系爭記憶卡每個售價650 元至700 元不等
    之價格，在網路上與買家成交後，先由買家將價款匯入其上
    開帳戶，甲○○再將商品寄送予買家。嗣臺中市警察局員警
    執行網路巡邏時喬裝買家，於96年3 月3 日，以580 元之價
    格，向甲○○標得1G系爭記憶卡，甲○○於價款匯入上開帳
    戶後，亦以郵寄之方式將系爭記憶卡寄送予喬裝員警，該記
    憶卡經送理律法律事務所鑑定結果確係為仿冒商品，而為警
    查悉上情，並扣得前開所購之1G系爭記憶卡。
三、附記事項：
  (一)按刑事法若干犯罪行為態樣，本質上原具有反覆、延續實行
    之特徵，立法時乃予特別歸類，定為犯罪構成要件之行為要
    素，此在學理上則稱為「集合犯」，凡職業性、營業性或收
    集性等具有重複特質之犯罪，例如經營、從事業務、收集、
    販賣、製造、散布等行為，均屬之，是故，如行為人係基於
    概括犯意，在密切接近之一定時、地，多次反覆實行相同之
    犯罪行為，倘依社會通念，於客觀上認為符合一個反覆、延
    續性之行為觀念者，於刑法評價上，即應僅成立一罪（最高
    法院95年度台上字第4686號判決可資參照）。準此，甲○○
    自96年2 月底某日起至同年4 月初某日止，在學校、網咖及
    不知情友人住處，利用網際網路設備，在Yahoo ！奇摩拍賣
    網站上販售系爭記憶卡予不特定顧客牟利之行為，係在密切
    接近之一定時、地，以相同之方式持續進行，未曾間斷，是
    此販賣仿冒商標商品之犯行，即具有反覆、延續實行之特徵
    ，從而於行為概念上，應認屬上開所指之集合犯，為實質上
    一罪，論以一罪即為已足，附此敘明。
  (二)甲○○本件違反商標法犯行之犯罪時間，係在96年4 月24日
    之前，所犯為商標法第82條之罪，合於中華民國九十六年罪
    犯減刑條例第2 條第1 項第3 款規定之減刑條件，爰減其宣
    告刑二分之一。
四、處罰條文：
    商標法第82條、第83條，刑法第11條、第41條第1 項前段、
    第74條第1 項第1 款，中華民國九十六年罪犯減刑條例第2
    條第1 項第3 款、第7 條、第9 條。
五、協商判決除有刑事訴訟法第455 條之4 第1 項第1 款於本訊
    問程序終結前，被告撤銷協商合意或檢察官撤回協商聲請者
    ；第2 款被告協商之意思非出於自由意志者；第4 款被告所
    犯之罪非第455 條之2 第1 項所定得以協商判決者；第6 款
    被告有其他較重之裁判上一罪之犯罪事實者；第7 款法院認
    應諭知免刑或免訴、不受理者情形之一，及違反同條第2 項
    「法院應於協商合意範圍內為判決；法院為協商判決所科之
    刑，以宣告緩刑或2 年以下有期徒刑、拘役或罰金為限」之
    規定者外，不得上訴。
六、如有前項得上訴之情形者，得自收受判決送達後10日內，向
    本院提出上訴書狀，上訴於第二審法院。
中    華    民    國    97    年    7     月    11    日
                        刑事庭      法  官  曾家貽
                                    書記官  陳淑瓊
以上正本證明與原本無異。
                                    書記官  陳淑瓊
中    華    民    國    97    年    7     月    11    日
附錄本案論罪科刑依據之法條：
商標法第81條
未得商標權人或團體商標權人同意，有下列情形之一者，處三年
以下有期徒刑、拘役或科或併科新臺幣二十萬元以下罰金：
一、於同一商品或服務，使用相同之註冊商標或團體商標者。
二、於類似之商品或服務，使用相同之註冊商標或團體商標，有
    致相關消費者混淆誤認之虞者。
三、於同一或類似之商品或服務，使用近似於其註冊商標或團體
    商標之商標，有致相關消費者混淆誤認之虞者。
商標法第82條
明知為前條商品而販賣、意圖販賣而陳列、輸出或輸入者，處一
年以下有期徒刑、拘役或科或併科新臺幣五萬元以下罰金。


司法院資訊處製作；財團法人民間司法改革基金會備份。
